【裁判字號】    96,訴,4608
【裁判日期】    980205
【裁判案由】    撤銷大會決議等
【裁判全文】
臺灣臺北地方法院民事裁定              96年度訴字第4608號
上  訴  人  台北市大安區懷生自辦市地重劃區重劃會
法定代理人  甲○○
列上訴人與被上訴人台灣省農會間因96年度訴字第4608號撤銷大
會決議等事件，上訴人提起上訴到院，本院裁定如下：
    主文
上訴人應於本裁定送達後五日內，補繳裁判費新臺幣玖拾捌萬玖
仟參佰柒拾陸元，逾期即駁回其上訴。
    理由
一、按向第二審或第三審法院上訴，依第77條之13及第77條之14
    規定，加徵裁判費十分之五，民事訴訟法第77條之16第1項
    前段定有明文。次按，上訴不合程式或有其他不合法之情形
    而可以補正者，原第一審法院應定期間命其補正，如不於期
    間內補正，應以裁定駁回之。民事訴訟法第442條第2項亦定
    有明文。
二、本件被上訴人於原審起訴聲明先位請求：確認上訴人於民國
    96 年4月10日下午3時10分在台北市○○○路○段269巷8-1號
    會址所召開之台北市大安區懷生自辦市地重劃區重劃會第4
    次會員大會會議之追認第8次理事會議記錄案（96年4月10日
    會議記錄八、臨時動議，案由：請大會追認第八次理事會會
    議紀錄）之決議無效；備位請求：撤銷上訴人於96年4月10
    日下午3時10分在台北市○○○路○段269巷8-1號會址所召開
    之台北市大安區懷生自辦市地重劃區重劃會第4次會員大會
    會議之追認第8次理事會議記錄案（96年4月10日會議記錄八
    、臨時動議，案由：請大會追認第八次理事會會議紀錄）之
    決議。因本件訴訟標的法律關係之形成權，涉及市地重劃區
    內土地所有權人間財產上權利義務事項，故屬財產權之範圍
    ，亦即，本件先位及備位之訴，與人格權、身分權範圍之非
    財產權無關，應認係因財產權涉訟，故其訴訟標的價額應以
    被上訴人如獲勝訴判決，所得受之客觀上利益定之（最高法
    院83年台抗字第161號判例要旨參照）
三、經查，本件被上訴人主張依其所提出之鑑價報告書之估價，
    台北市○○區○○段1小段942地號土地（下稱系爭抵費地）
    總價為新臺幣（下同）655,826,000元（見本院卷二第154頁
    ），而上訴人於96年4月10日下午3時10分在台北市○○○路
    ○ 段269巷8-1號會址所召開之台北市大安區懷生自辦市地重
    劃區重劃會第4次會員大會會議之追認第8次理事會議記錄案
    （96年4月10日會議記錄八、臨時動議，案由：請大會追認
    第八次理事會會議紀錄）之決議中，係決議將系爭抵費地以
    182,557,764元出售，其價差473,268,236元（655,826,000-
     182,557,764=473,268, 236），而被上訴人可獲得之權益
     比例約為15.62%（見本院卷二第159頁），故被上訴人所得
     受利益為73,924,498元（473,268,236×15.62=73,924,498
     ，小數點以下四捨五入），故本件訴訟標的價額應核定為
     73,924,498元，是本件應徵第二審裁判費為993,876元，又
     上讓人前已繳納第二審裁判費4,500元，尚欠989,376元（
     993,876-4,500=989,376），茲依民事訴訟法第442條第2項
     但書之規定，限上訴人於收受本件裁定送達後5日內，向本
     院補繳上述不足額之裁判費，毋得延誤，逾期即駁回其上
     訴。
四、依民事訴訟法第442條第2項，裁定如主文。
中    華    民    國    98    年    2     月    5     日
                  民事第三庭     法  官  黃書苑
以上正本係照原本作成
如不服本裁定關於核定訴訟標的價額部分，應於送達後10日內向
本院提出抗告狀，並繳納抗告費新臺幣1,000元；其餘關於核定
訴訟標的金額及命補繳裁判費部分，不得抗告。
中    華    民    國    98    年    2     月    5     日
                                書記官  蔡月女


司法院資訊處製作；財團法人民間司法改革基金會備份。
